【裁判字號】    97,聲,1134
【裁判日期】    970916
【裁判案由】    返還擔保金
【裁判全文】
臺灣臺南地方法院民事裁定              97年度聲字第1134號
聲  請  人  戊○○○○○○○
相  對  人  丁○○
                        號
            丙○○○
            乙○○
            亞東預拌混凝土股份有限公司
上  一  人  甲○○
法定代理人
上列當事人間聲請返還擔保金事件，本院裁定如下：
    主      文
本院九十六年度存字第三三六四號提存事件聲請人所提存之擔保
金新台幣貳拾玖萬陸仟陸佰參拾柒元，准予返還。
聲請程序費用由相對人負擔。
    理      由
一、按訴訟終結後，供擔保人證明已定20日以上之期間，催告受
    擔保利益人行使權利而未行使，或法院依供擔保人之聲請，
    通知受擔保利益人於一定期間內行使權利並向法院為行使權
    利之證明而未證明者，法院應依供擔保人之聲請，以裁定命
    返還其提存物；前開規定，於其他依法令供訴訟上之擔保者
    準用之，民事訴訟法第104條第1項第3款、第106條分別定有
    明文。
二、本件聲請人與相對人間聲請停止執行事件，聲請人前遵本院
    96年度聲字第1033號裁定，為擔保停止執行，曾提供新台幣
    296,637元為擔保金，並以本院96年度存字第3364號提存事
    件提存在案。
三、茲聲請人主張，聲請人所提第三人異議之訴（本院96年度補
    字第231號、96年度訴字第1213號）業因聲請人撤回訴訟而
    告終結，聲請人復於訴訟終結後，具狀聲請本院催告受擔保
    利益人即相對人於20日內行使權利，經本院以97年度聲字第
    728號裁定命相對人於裁定送達後20日內，就相對人因聲請
    人聲請停止本院93年度執字第15516號強制執行事件中，就
    坐落台南縣後壁鄉○○段1751之56號土地上建號581號未保
    存登記建物之強制執行程序所受損害，向聲請人行使權利，
    該裁定已於民國97年8月20日確定，惟相對人迄今仍未行使
    ，爰依首開規定，聲請發還擔保金，並提出本院96年度存字
    第3364號提存書、96年度聲字第1033號裁定、97年度聲字第
    728號裁定各1份為證，且經本院依職權調取本院96年度存字
    第3364號、97年度聲字第728號、96年度訴字第1213號（含9
    6年度補字第231號）等卷宗查核屬實，而相對人並未對受擔
    保之金額為任何訴訟上之請求，有本院民事紀錄科查詢表1
    份在卷可稽，從而聲請人聲請發還擔保金，自無不合，應予
    准許。
四、依民事訴訟法第95條、第78條、第85條第1項前段，裁定如
    主文。
中    華    民    國    97    年    9     月    16    日
                  民事第一庭    法  官  蘇正賢
以上正本係照原本作成
如對本裁定抗告須於裁定送達後10日內向本院提出抗告狀，並應
繳納抗告裁判費新台幣1,000元整。
中    華    民    國    97    年    9     月    16    日
                                書記官  陳美萍


司法院資訊處製作；財團法人民間司法改革基金會備份。
